【裁判字號】    96,上易,3037
【裁判日期】    970528
【裁判案由】    毒品危害防制條例
【裁判全文】
臺灣高等法院刑事判決                96年度上易字第3037號
上  訴  人
即  被  告  甲○○
上列上訴人因違反毒品危害防制條例案件，不服台灣台北地方法
院96年度易字第2025號，中華民國96年10月31日第一審判決（起
訴案號：台灣台北地方法院檢察署96年度毒偵字第480號、第738
號），提起上訴，本院判決如下：
    主  文
上訴駁回。
    事實及理由
一、本案經本院審理結果，認第一審以上訴人即被告甲○○先後
    犯毒品危害防制條例第10條第2項之施用第2級毒品罪，分別
    判處有期徒刑6月，如易科罰金，以新臺幣1千元折算1日，
    減為有期徒刑3月，如易科罰金，以新臺幣1千元折算1日，
    扣案吸食器1組（含玻璃球3個）及吸管2支均沒收，以及判
    處有期徒刑8月，減為有期徒刑4月，如易科罰金，以新臺幣
    1千元折算1日。並定其應執行刑為有期徒刑6月，如易科罰
    金，以新臺幣1千元折算1日，扣案吸食器1組（含玻璃球3個
    ）及吸管2支均沒收，核其認事用法及量刑均無不當，應予
    維持，並引用第一審判決書記載之事實、證據及理由（如附
    件）。
二、被告上訴意旨略以：被告已深切悔悟，並決定主動參加政府
    辦理之毒品減害計劃，徹底遠離毒品，且已向警方提供線索
    ，檢舉販賣毒品之藥頭，冀能獲得減刑；又被告係從事電腦
    維修組裝工作，需辛苦賺錢供子女前往美國唸書，希望能體
    諒被告望女成鳳之心情，給予自新機會云云。惟查：按毒品
    危害防制條例第17條規定：「犯第4條第1項至第4項、第5條
    第1項至第4項前段、第6條第1項至第4項、第7條第1項至第4
    項、第8條第1項至第4項、第10條或第11條第1項、第2項之
    罪，供出毒品來源，因而破獲者，得減輕其刑。」，是以必
    須供出毒品來源，並因而破獲者，始有該項規定之適用。經
    查：本院遍查全卷，僅見被告於警詢中供稱安非他命係向綽
    號「大哥」之不詳年籍成年男子所有（見偵查卷第14頁），
    並未供出毒品來源，亦無因而破獲情事，是以被告辯稱其已
    供出毒品來源，並請求減輕其刑云云，尚屬無據，自難邀得
    上開減輕規定之寬典。又原判決就被告犯罪情節，已在事實
    欄明白認定及於理由欄詳加論斷，並敘明審酌被告犯罪動機
    、吸食頻率以及曾因多次施用毒品，經法院裁定觀察勒戒及
    論罪科刑，仍不知戒絕，再次施用毒品，戕害自身健康，漠
    視法令禁制，情節非輕，惟念其犯後坦承犯行，態度尚佳等
    一切情狀，分別量處有期徒刑6月、8月，並各減為有期徒刑
    3月、4月，如易科罰金，均以新台幣1千元折算1日，暨定其
    應執行刑為有期徒刑6月，如易科罰金，以新臺幣1千元折算
    1日，就刑罰裁量職權之行使，既未逾越法律規定之範圍，
    亦無濫用權限之情形，尚難容由被告任意指為違法。被告上
    訴意旨，執此指摘原判決不當，為無理由，應予駁回。
三、被告經合法傳喚，無正當理由不到庭，爰不待其陳述逕行判
    決。
據上論斷，應依刑事訴訟法第373條、第368條、第371條，判決
如主文。
本案經檢察官陳明光到庭執行職務。
中    華    民    國    97    年    5     月    28    日
                  刑事第十七庭  審判長法  官  趙功恆
                                      法  官  陳憲裕
                                      法  官  高明哲
以上正本證明與原本無異。
不得上訴。
                                      書記官  梁淑時
中    華    民    國    97    年    5     月    28    日
附錄本案論罪科刑法條全文
毒品危害防制條例第10條
施用第1級毒品者，處6月以上5年以下有期徒刑。
施用第2級毒品者，處3年以下有期徒刑。


司法院資訊處製作；財團法人民間司法改革基金會備份。
